Inventaris van het archief van dr. M. van Blankenstein [levensjaren 1880-1964], (1884) 1940-1961
Nationaal Archief, Den Haag
Collectie 178 Dr. M. van Blankenstein [levensjaren 1880-1964]
Blankenstein, van
1884-1961
merendeel 1940-1961
C22305
4.70 meter; 988 inventarisnummers.
Normale geschreven, getypte en gedrukte documenten, geen bijzondere handschriften.
Nationaal Archief, Den Haag
Van Blankenstein
Dr. M. van Blankenstein (1880-1964) was vanaf 1906 werkzaam bij de Nieuwe Rotterdamse Courant (NRC). Hij was onder meer correspondent in Berlijn (1909-1920) en algemeen diplomatiek correspondent. Tijdens de Tweede Wereldoorlog verbleef hij in Londen waar hij hoofdredacteur was van Vrij Nederland. Na de oorlog was hij medewerker van Het Parool. Naast zijn journalistieke werk schreef Van Blankenstein boeken over zijn buitenlandse ervaringen en Nederlands-Indië (Indonesië). Blankenstein had een uitgebreid nationaal en internationaal netwerk van contacten, waarmee hij correspondeerde. Het archief van Blankenstein bevat correspondentie uit de jaren 1940-1961. Er zijn brieven van J.W. Albarda, L.A. Donker, W. Drees, P.S. Gerbrandy, P. Geyl, M. Hatta, G.J. Heuven Goedhart, E. Hoornik, Th. Joekes, A.M. Meerloo, P. Rijkens, H.W. Sandberg, Soekarno, A.W.L. Tjarda van Starkenborch en J.A. Veraart. Verder zijn er teksten van zijn toespraken voor Radio Oranje, materiaal over het redactiebeleid van Vrij Nederland, waarbij met name de vraag speelt wat in oorlogstijd wel en niet gepubliceerd kan worden, en materiaal over naoorlogse journalistieke activiteiten. Tenslotte zijn er wat stukken van persoonlijke aard. Het archief bevat gedeponeerd archief van zijn zoon dr. H. van Blankenstein.
Archiefvorming
Geschiedenis van de archiefvormer
Marcus van Blankenstein werd geboren te Ouderkerk a.d. IJssel op 13 juni 1880 als zoon van Heiman van Blankenstein
ten rechte Hijman van Blankenstijn
en Judith Bekkers. Op 29 mei 1908 trad hij te Kopenhagen in het huwelijk met Nelly Lohr, geboren te Batavia op 27 december 1883, overleden te Wassenaar op 7 januari 1947, dochter van Christiaan Pieter Lohr en Sara Gijsberta van Gennep.
Na zijn studie aan de Universiteit te Leiden promoveerde hij in 1911 cum laude op "Untersuchungen zu den langen Vokalen in der E-Reihe".
Zijn journalistieke loopbaan begon hij in 1906 als correspondent bij de Nieuwe Rotterdamse Courant. Aanvankelijk schreef hij brieven uit Kopenhagen, waar hij verbleef i.v.m. de voortzetting van zijn filologische studie. Van 1909-1920 was hij correspondent te Berlijn, welke positie hij opgaf om te kunnen rondreizen als internationaal diplomatiek correspondent. Als zodanig woonde hij b.v. gewoonlijk de Volkenbonds-conferenties te Genève bij; een jaar lang was hij voorzitter van de internationale vereniging van bij de Volkenbond geaccrediteerde journalisten. Later werd hij bij de Nieuwe Rotterdamse Courant belast met het schrijven van de in de eerste wereldoorlog ontstane rubriek De Toestand. In 1936 werd hij benoemd tot adjunct-hoofdredacteur. Kort daarop trad hij, na een geschil van persoonlijke aard, in dienst bij het Utrechts Nieuwsblad. Daarnaast verschenen in verschillende andere bladen (Indépendance Belge, Soerabajasch Handelsblad, De Haagse Post) artikelen van zijn hand.
Gedurende de tweede wereldoorlog verbleef dr. Van Blankenstein te Londen, waar hij hoofdredacteur was van Vrij Nederland. Na 1945 was hij aanvankelijk hoofdredacteur van de Stem van Nederland, daarna, sinds 1946, vast medewerker bij Het Parool. In 1952 verschenen vele bijdragen van hem in Indonesische bladen.
Hij was lid van de Leidse Universiteitsraad en van de Commissie van Advies voor de instelling van een Regeringspersdienst. Bij Koninklijk Besluit van 12 juni 1950 no. 3 werd hij benoemd tot Ridder in de Orde van de Nederlandsche Leeuw. Op 18 september 1964 overleed hij te Wassenaar. (ten rechte: Den Haag).
Van Blankenstein is de schrijver van een indrukwekkende reeks beschouwingen, van belang voor de kennis van de politieke en diplomatieke geschiedenis. Als afzonderlijke publicaties kunnen vermeld worden: Suriname, Rotterdam 1923; Russische indrukken, Rotterdam 1925; De poenale sanctie in de practijk, Rotterdam 1929; Woelig België, Amsterdam 1937; Het getij der beschaving, Arnhem 1939; Indonesië nu, 's-Gravenhage 1953.
Geschiedenis van het archiefbeheer
Stukken vóór 1940 werden ten gevolge van de inval der Duitsers in 1940 verbrand.
De papieren Van Blankenstein werden, door bemiddeling van dr. E. Van Raalte, in 1965 aan het Algemeen Rijksarchief in bewaring gegeven.
Het archiefblok bevat archiefstukken onder verschillende rechtstitels verworven.
Inhoud en structuur van het archief
MAISAO-WOTAP; 2.21
Inhoud
Het grootste gedeelte bestaat uit ingekomen brieven, welke verdeeld waren over 10 ordners, per ordner alfabetisch op afzender gerangschikt. Hiervan werd één alfabetische serie gevormd, met daarnaast enkele rubrieken van buiten deze serie vallende stukken.
Aanwijzingen voor de gebruiker
Openbaarheidsbeperkingen
Volledig openbaar.
Materiële beperkingen
Aanvraaginstructie
Openbare archiefstukken kunnen online worden aangevraagd en gereserveerd. U kunt dit ook via de terminals in de studiezaal van het Nationaal Archief doen. Om te kunnen reserveren dient u de volgende stappen te volgen:
U maakt een profiel aan op www.gahetna.nl, en logt vervolgens in
Via de archiefinventaris (alleen de beschrijvingen met rode nummers) selecteert u het gewenste archiefstuk door op de knop 'Reserveren' te klikken
In het volgende scherm geeft u aan op welke dag u het archiefstuk wilt inzien
Indien u zich bevindt in de studiezaal en een tafelnummer heeft ontvangen kunt u dit nummer vermelden. Als u geen tafelnummer heeft kunt u tafelnummer 777 laten staan
Vervolgens bevestigt u uw reservering door deze te versturen.
Verwant materiaal
Beschikbaarheid van kopieën
Beschrijving van de series en archiefbestanddelen
- ALGEMEEN, A
  - Ingekomen brieven met minuut-antwoord, 1940-1961; 1-488; 489 omslagen
    - Brieven van algemene aard, 1940-1961, 1-465
      - Albarda, ir.J.W., 1944, 1950, 1
      - Algemeen Nederlands Persbureau, 1950, 2
      - Algemeene Vereeniging Radio Omroep, 1951, 3
      - Ali, Salman A., 1955, 4
      - American Broadcasting Station in Europe, 1944, 5
      - Amir, mr.A., 1950, 6
      - Amir, dr. M. en diens vrouw, 1946, 7
      - ANEP-ANETA, persagentschap, 1945, 8
      - Anrooij, mr. A. van, 1943, 1946, 9
      - Asgeirsson, R., 1950, 10
      - Asgeirsson, Th., 1951, 11
      - Baas, F., 1945, 12
      - Backlund, S., 1955, 13
      - Bandoengse Kunstkring, 1952, 14
      - Barber, mrs. M., 1952, 15
      - Barendsen, V., 1953, 16
      - Barents, prof.mr.dr. J., 1948-1956, 17
      - Behm, D., 1955, 18
      - Bemmelen, prof.dr. J.M. van, 1947, 19
      - Benink, mr. En mrs. W., 1946, 1947, 20
      - Bergh, Sidney J. van den, 1946-1947, 21
      - Bergmann, C., 1949, 22
      - Berlingske Tidende, dagblad, 1950-1954, 23
      - Beukelaar, W.B. de, 1952, 24
      - Beyen, dr. J.W., 1957, 25
      - Bezige Bij, uitgeverij De, 1957, 26
      - Biehle, Martha H., 1953, 27
      - Biggs-Davison, J., 1951, 28
      - Biographical Encyclopedia of the World, 1944, 29
      - Birnbaum, mej. M., 1957, 30
      - Bland, N., 1943, 31
      - Blankenstein, dr. H. van, 1947-1957, 32
      - Blankenstein, T. van, 1950, 33
      - Blom, J., 1947, 34
      - Blum, mrs. E., 1953, 1955, 1957, 35
      - Boas, J.H., 1943, 1945, 36
      - Bogaert, J. van den, 1946, 37
      - Bolkestein, G., 1956, 38
      - Bom, A.J.C., 1955, 39
      - Bonde-Henriksen, H., 1949, 1954, 1955, 40
      - Boni, mrs. A., 1940 en z.d., 41
      - Boogaerdt, F.B., 1953, 42
      - Boon, dr. H.N.?, z.d., 43
      - Bosch Ridder van Rosenthal, Jhr.Mr. L.H.N.F.M., 1946, 44
      - Bozinov, M.P., 1947, 45
      - Brauw, Jhr.Mr. J.H. de, 1953, 46
      - Bret, P.L., 1948, 47
      - Breughel, uitgeverij G.W., 1950, 48
      - Briët, mr. P.E., 1953, 49
      - British Broadcasting Corporation, 1943,1950, 50
      - Britse ambassade in Nederland, 1950, 51
      - Broek, ir. J. van den, 1946, 52
      - Burandt, J., 1956, 1957, 53
      - Bureau voor Buitenlandse Betrekkingen, Nederlands, 1953, 54
      - Bureau voor Internationale Technische Hulp, 1953, 55
      - Buitenlandse Persvereniging in Nederland, 1952, 1955, 56
      - Buitenlandse Zaken, ministerie van, 1949, 57
      - Cannegieter, H.G., 1945, 58
      - Carstens, dr. O.S., 1946, 1947, 59
      - Cauwelaert, F. Van, 1950, 60
      - Central Office of Information, 1948-1951, 61
      - Chapman Anderson, 1950, 62
      - Christelijke Jonge Mannen Verbond, 1956, 63
      - Citroen, K.A., 1953, 64
      - Citroen, Sam S., 1945-1946, 65
      - Cleef, E. Van, 1945, 66
      - Clercq, mr.W. de, 1954, 67
      - Cohen, prof.Dr. D., 1947-1955, 68
      - Cohen Stuart, J.H., 1946, 69
      - Comité van Waakzaamheid, 1956, 70
      - Contact, uitgeverij, 1947-1955, 71
      - Coster, D., 1947, 72
      - Couvée, D.H., 1957, 73
      - Couvreur, L., 1952, 1955, 74
      - Dangerfield, mrs. E., 1957, 75
      - Davidsfonds, 1952, 76
      - Deense Instituut, Het, 1948, 1950, 77
      - Departement Deventer Mij. Tot Nut van 't Algemeen, 1950, 78
      - Departement Nieuwerkerk a.d.IJssel Mij. Tot Nut van 't Algemeen, 1950, 79
      - Deutsche Gesellschaft Erziehung und Unterricht mit moderne Lehrmitteln, 1950-1952, 80
      - Dienaar Kok, A., 1956, 81
      - Dirkzwager, mr. A., 1953, 82
      - Ditmar, uitgeversmij. Van, 1955, 83
      - Dominicus, F.C., 1950, 84
      - Donker, mr. L.A., 1949, 1953, 85
      - Drees, dr. W., 1953, 1955, 86
      - Drenker, A., 1955, 87
      - Dreyer, mej. I., 1956, 88
      - Driever, C., 1955, 1956, 1957, 89
      - Drilling, mr. A.F.X., 1950, 1951, 90
      - Duhacek, Ivo, 1948, 91
      - Duivesteyn, P.C., 1948, 92
      - Dijker, mr. R.P.A., 1945, 93
      - Ebeling, dr. H., 1946, 1947, 1957, 94
      - Economische Culturele Club te Dordrecht, 1953, 95
      - Eilers Verlag G.M.B.H., F., 1950-1951, 96
      - Elstrodt, J.A., 1946, 1947, 97
      - Embden, prof. D. Van., 1943, 1944, 98
      - Engers, J.F., 1954, 99
      - Erban, dr. K., 1947-1957, 100
      - Ernest, Vaclav, 1949, 101
      - Evenhuis, E., 1947, 102
      - Eysinga, prof.jhr.mr. J.E.M.van, 1947, 1955, 1956, 103
      - Federatie van ned. Journalisten, 1953, 104
      - Finhold, mr. R.H., 1946, 1952, 1957, 105
      - Firmin, Stanley, 1947, 106
      - Fock, mr. C.L.W., 1945, 107
      - Fortuin, H.B., 1946, 108
      - Fournier, A.C.J., 1951, 109
      - Frank, H., 1946, 110
      - Fruin-Mees, mevr. H., 1948, 111
      - Gaarkeuken, S., 1955, 112
      - Gaebeler, dr.ing. Joh., 1955-1957, 113
      - Gauntlett, G.R., 1946, 1947, 114
      - Gazet van Antwerpen, 1954-1957, 115
      - Geer, jhr. De, 1953, 116
      - Gelderen, K.R.L., 1951, 117
      - Geldersche Broederschap, loge de, 1946, 118
      - Gemeenschap oud-illegale werkers Nederland, 1947, 119
      - Gerbrandy, prof.mr. P.S., 1944, 120
      - Gerdeck mej. A., 1947, 1958, 1952, 121
      - Gerke, P.J., 1955, 122
      - Geyl, prof.dr. P., 1946, 1956, 123
      - Glisoëlle, H. De la, 1949, 124
      - Gobée, C., 1954 en z.d., 125
      - Goede, H.F., 1947, 126
      - Goes van Naters, jhr.mr. M. van der, 1948, 127
      - Goldtschmidt, mevr. J., 1945, 1947, 128
      - Gomperts, H.A., 1946, 129
      - Goudoever, W.A. van, 1956, 1957, 130
      - Graaff, dr. A. de, 1947, 131
      - Graeff, jhr.mr. A.C.D., 1947, 1952, 1953, 1955, 132
      - Graeff, jhr. C. de, 1957, 133
      - Grayson, 1950, 134
      - Greshof, J., 1943, 1944, 135
      - Groenenberg, A., 1956, 136
      - Groningsch-Drentsche Journalisten Vereeniging, 1946, 1947, 137
      - Gross, F., 1944, 138
      - Grijn, J. Van der, 1944, 139
      - Haagsch Dagblad, 1949, 140
        Zie ook onder Schaper
      - Haissman, I.L., 1950, 141
      - Hanekroot, L., 1946, 142
      - Hansen, R., 1956, 143
      - Harthoorn, dr. P.C., 1947, 144
      - Hatta, Mohammed, 1949, 145
      - Heek, prof.dr. F. van, 1949, 146
      - Heldring, 1955, 147
      - Helfrich, Lt.admiraal C.E.L., 1949, 148
      - Hermans, H., 1947, 149
      - Herrmann, dr. W.A., 1957, 150
      - Heuven Goedhart, dr. G.J., 1945-1952, 151
        Zie ook onder Parool
      - Heuven Goedhart-Hauan, mevr. E., 1957, 152
      - Hillekamps, dr. C.H., 1946, 153
      - Hoeve, N.V., uitgeverij W. Van, 1953, 154
      - Hoeven, G.G. van der, 1947, 155
      - Hoeven, mr. P.C.T. van der, 1951, 1955, 156
      - Holster, mej., 1945, 157
      - Hoofdaalmoezenier Nederlands leger, 1945, 158
      - Hoornik, Ed., 1954, 1955, 1957, 159
      - Hoste, J., 1947, 160
      - Houten, J. Van, 1946, 161
      - Houten, H.C. van, 1952, 162
      - Houwink-Garsen, mevr.mr. J.C., 1947, 163
      - Huender, dr. W., 1948, 164
      - Huizinga, J.H., 1946, 165
      - Humanistisch Verbond, 1953, 1954, 166
      - Huysmans, Camille, 1944, 167
      - Huyts, J., 1948, 168
      - Information, blad, 1956, 169
      - Ingen Housz, ir.A.H., 1955, 170
      - Internationaal Cultureel Centrum, 1954., 171
      - Internationaal Instituut voor Sociale Geschiedenis, 1953, 172
      - Internationale Zaken, Nederlandsch Genootschap voor, 1947, 1954, 1955., 173
      - Izaks, A.H., 1946, 174
      - Jacob-Loewenson, mevr. A., 1947, 1948, 175
      - Jaeger, H., 1949, 1953, 1955, 176
      - Japanese Government Overseas Agency in the Netherlands, 1951, 177
      - Joekes, mr. A.M., 1953, 178
      - Joekes, dr.Th., 1947, 1951, 1952, 1953., 179
      - Jong, dr. L. de, 1954, 1957., 180
      - Jong van Beek en Donk, dr. B. de, 1945, 181
      - Journalistenkring, Nederlandse, 1949, 182
      - Journalistes Accredites á la S.D.N., 1948, 183
      - Kallen, H. van der, 1945-1948 en z.d., 184
      - Kan, mej. S., 1952, 185
      - Kanegafuchi Spinning Co., 1952, 186
      - Karnebeek, jhr. A.P.C., 1944, 187
      - Kasteel, gouverneur van Curacao, P., 1944, 188
      - Kaufmann, A., en diens vrouw, 1949, 1953, 1954, 189
      - Keiser, R. Von., 1950, 190
      - Kerdel, P., 1940, 1942, 191
      - Kern, instituut, 1946, 192
      - Kerstens, P.A., 1947, 193
      - Kersting, H.G., 1955, 194
      - Kik, W., 1946, 1947, 195
      - Kingsley Martin, 1944, 196
      - Kjellbeg-Fuel, D., 1947, 197
      - Kleefsman, S., 1946, 198
      - Kleffens, mr. A. van, 1949, 199
      - Kleffens, mr. E.N. van, 1955, 200
      - Kloosterboer, mej.dr. W., 1957, 201
      - Knickerbocker, blad The, 1948-1950, 202
      - Koets-Van oordt, mevr. A., 1954, 203
      - Koetsier, J., 1945, 204
      - Kolling, ir. J.C., 1946-1955, 205
      - Kolthoff, prof. I.M., 1947-1949, 206
      - Koning, B., 1946, 207
      - Koninklijk Instituut voor de Tropen, 1955, 208
      - Koot, generaal-majoor H., 1946, 1947, 209
      - Koperberg, S., 1952-1957, 210
      - Koppenol, W.J., 1946, 211
      - Korb von Koerber, V., 1955, 212
      - Korteweg, P.G.J., 1950, 213
      - Kraal, mr. Johanna Gelhoen, 1954, 214
      - Kreuter, dr. A., 1948, 215
      - Krönlein, mej. E., 1956, 216
      - Kroon, J.K., 1946, 217
      - Kruitwagen, dr. B., 1946, 218
      - Kruls, Lt.-generaal mr. H.J., 1946, 219
      - Kruijer, dr. G.J., 1955-1957, 220
      - Kwee Oen Liam, dr., 1954, 221
      - Langen, F., 1946 en z.d., 222
      - Larsen, B., 1947, 223
      - Lebon, J.W., 1945, 224
      - Leeuw, dr. C. van der, 1946, 225
      - Leeuwen, H.B. van, 1947, 1954, 226
      - Leer, W. van, 1944, 227
      - Leggelo-Moorman, mevr.l. 1947, 228
      - Lennaert, S., 1944, 229
      - Leoni, mr. K.E., 1950, 230
      - Leopold, mr. R.J., 1940 en z.d., 231
      - Levy, H., 1947, 232
      - Levy, P.M.G., 1949, 1950, 233
      - Lieftinck, G.S., 1951, 234
      - Lievegoed-van Buren Schele, mevr. M.I.Th., 1951, 235
      - Lindgren, dr. E.J., 1943, 236
      - Loef, P.D.M., 1946, 237
      - Loewe, L., 1947, 1948, 238
      - Logemann, dr. J.H.A., 1953, 239
      - Loghum Slaterus Uitgeversmij. N.V., Van, 1951 en z.d., 240
      - Lovink, A.H.J., 1948, 241
      - Luikinga, A.J., 1946, 242
      - Luining, S.J.C., 1947, 243
      - Luns, mr. J.M.A.H., 1953, 244
      - Maasbode, dagblad De, 1945, 245
      - Maltby, miss Pearl en Beryl, 1947, 1948, 246
      - Mayer, K.A., 1946-1948, 1950, 247
      - McCall, M., 1950, 248
      - Mckeever, Porter, 1949, 249
      - Meerloo, dr. A.M., 1946-1948, 250
      - Meerloo, dr. J.A., 1944, 251
      - Mees, R.A., 1947 en z.d., 252
      - Mehta, Mohan Sinha, 1952, 253
      - Mellegers, J.J., 1948, 254
      - Mendelsohn, I.K., 1950, 1951, 1954, 255
      - Michielsen, K.W.J., 1945, 256
      - Mikkelsen, E., 1956, 257
      - Miles Bouton, S., 1943, 1944, 258
      - Militaire Missie in Indonesië, Nederlandse, 1952, 259
      - Ministerie van Economische Zaken persdienst van, 1946, 260
      - Ministry of Information te Londen, 1946, 261
      - Mink, P.M. de, 1952, 262
      - Möller, A., 1947-1956, 263
      - Monchen, A.F.M., 1944, 264
      - Mononatu, Indonesisch minister van Voorlichting, z.d., 265
      - Mowrer, E.A., 1947-1952 en z.d., 266
      - Mowrer, mrs. L., 1947, 1953, 1956, 1957 en z.d., 267
      - Mowrer, P.S., 1947-1953 en z.d., 268
      - Mowrer, R., 1950, 1955, 269
      - Mühlenfeld, A., 1945, 270
      - Müller, dr. J., 1953 en z.d., 271
      - Nassy, Y., 1950, 272
      - Nederland-Amerika Instituut, 1950, 273
      - Nederlanden, levensverzekeringsmij., De, 1948, 274
      - Nederlands, Vlaamse Vereniging Noord en Zuid, 1948, 275
      - Neve, G.P. de, 1947, 1953, 276
      - New Statesman and Nation, blad, 1944, 277
      - Nieuwe Koers, Democratisch Socialistische Jongeren Vereniging, 1948, 278
      - Nieuwe of Litteraire Societeit "De Witte", 1947, 279
      - Nieuwe Pers, N.V. de, 1950, 1951, 1954, 280
      - Nieuwe Rotterdamse Courant, 1954-1957, 281
      - Nieuwe Stem, maandblad voor cultuur en politiek, 1947, 282
      - Nieuwenhuis, J., 1950 en z.d., 283
      - Nieuwsgier, dagblad De, 1952, 284
      - Nostiz, G. Von, 1954, 1957, 285
      - Nijhuys, P.E., 1946, 286
      - Oldenbroek, J.H., 1945, 287
      - Oltmans, W.L., z.j., 288
      - Onderdenwijngaard, J.C.W., 1957, 289
      - Oorschot, generaal-majoor J.W. van, 1947, 1948, 290
      - Oudschans Dentz, Fr., z.j., 291
      - Oyen, Lt.Kolonel L.W.H. van, 1950, 292
      - Parool, dagblad Het, 1946-1954, 293
      - Pech, dr. M., 1947, 294
      - Pekelharing, R., 1955, 295
      - Pelser, P.H., 1950, 296
      - Pelt, A. en diens vrouw, 1943-1957, 297
      - Pelt, mej. J., 1947-1956, 298
      - Pelt-Klop, mevr. Van, 1947, 299
      - PEN-centrum voor Nederland, 1952, 1953, 1956, 300
      - Pers en Propagandadienst te 's-Gravenhage, 1946, 301
      - Persbibliotheek, Nederlandse, 1954, 302
      - Person, B. en diens vrouw, 1948-1957, 303
      - Perswetenschap, instituut voor, 1948, 1951, 304
      - Pieterse, J., 1947, 305
      - Pinto, Lt. kolonel O., 1946, 306
      - Plassche, kolonel J.G.M. van der, 1946, 307
      - Plesman, dr. A., 1950, 308
      - Pol, H.H.J. van de, 1946, 309
      - Politeia, studentenvereniging, 1949, 310
      - Politiken, redactie van het Deens dagblad, 1950-1952, 311
      - Poole, dr. D., 1947, 312
      - Presse étrangère en Belgique, union de la, 1947, 313
      - Priester, J., 1944, 314
      - Pringgodigdo, mr. A.K., 1953, 315
      - Prittwitz und Gaffron, dr.jur. Fr. Von, 1948, 316
      - Quakercentrum Amsterdam, 1949, 1952, 1954, 317
      - Quintus Bosz, dr. J.E., 1954, 318
      - Quispel, H.V., 1944, 319
      - Raalte, dr. E. van, 1946 en z.d., 320
      - Raalte, J.J. van, 1947, 321
      - Radio Nederland in Overgangstijd, Stichting, 1946, 322
      - Randshuysen, G.J.M.A., 1945, 323
      - Ravesteyn, dr. W. van, 1946, 324
      - Regeeringsvoorlichtingsdienst, 1948, 325
      - Reimann, dr. V., 1950, 326
      - Reinhardt, mrs. L., 1950, 327
      - Rens, 1948, 328
      - Revalk, F.A., 1948, 329
      - Rhodes, oberstleutnant, 1947, 330
      - Ritman, J.H., 1948, 1952-1954, 331
      - Robb, M.A., 1950, 332
      - Roberts, R.E., 1949, 333
      - Rodrigues Lopes, L.A., 1946, 334
      - Roem, mr. Mohammed, 1950, 1957, 335
      - Rollnick, J., 1957, 336
      - Rooseboom, mej.dr. M., 1946, 337
      - Roosseboom, Lt.kolonel T., 1946, 338
      - Rooy, mr.M., 1946, 1947, 1948, 1950, 1952, 339
      - Rooy, J. De, 1956, 340
      - Rothstein, A., 1946, 341
      - Rowand, J.W., 1945-1947, 342
      - Rückert, J.J.G.E., 1947, 343
      - Ruys, uitgeversmij., 1957, 344
      - Rijkens, dr. P., 1944-1956, 345
      - Rijksuniversiteit Leiden, curatoren van de, 1947, 346
      - Rijs, L.A., van, 1956, 347
      - Sandberg, jhr.mr. H.W., 1951, 1953, 1955, 1957, 348
      - Sande Bakhuyzen, mr. A. van de, 1947, 349
      - Sanders, P.F., 1948, 1950, 19563, 1955, 350
      - Santen, A. Van, 1946, 351
      - Sayet, L.G., 1948, 352
      - Schaaf, Sj. Van der, 1955, 1957, 353
      - Schaefer, dr.jur. W., 1954-1956, 354
      - Schaefer-Gelnhausen, dr., 1950, 355
      - Schaper, W.B.F., 1946, 356
        Zie ook onder Nieuwe Pers
      - Scheffer, mr. A., 1946, 1947, 357
      - Scheffer, drs. H.J., 1957, 358
      - Schlesinger, A.M., 1949, 359
      - Schneider, E., 1953, 360
      - Schneider, dr. M., 1947-1954, 361
      - Schotel, C.J., 1957, 362
      - Schotting, L., 1950, 1952, 1955, 363
      - Schraver, J., 1956, 364
      - Schrieke, P., 1947, 365
      - Schrieke, P., 1956, 366
      - Schutte, dr. J.F., 1946 en z.j., 367
      - Sederberg-Olsen, G., 1956, 368
      - Sikkema, 1945, 369
      - Singapore, consulaat-generaal te, 1952, 370
      - Sjahrir, Soetan, 1946, 371
      - Skov, P., 1948, 372
      - Sluizer, M., 1946, 373
      - Sluys-Mouton, mevr. J.W.T. van, 1946, 1947, 374
      - Snydr, Jan M., 1951, 375
      - Soekardjo Wirjopranoto, 1961, 376
      - Soekawati, Tjokorde Gedeh Rake, 1947, 377
      - Somer, dr. J.M., 1943, 378
      - Speekenbrink, drs. A.B., 1949, 1951-1955, 379
      - Spindler, mr. A.H., 1947, 1948, 380
      - Stein, mej. G., 1947, 1948, 1956, 381
      - Stem van Nederland, blad De, 1948, 382
      - Stern, Rubart, dr., 1947, 1949, 383
      - Steward, 1943, 384
      - Sticusa, 1954, 1955, 385
      - Stikker, mr. D.U., 1953, 386
      - Straten, E.W. van, 1950, 387
      - Straten, J. Van, 1946, 388
      - Studenten Comité voor de Overzeesche Gebiedsdelen, algemeen, 1946, 1947, 389
      - Studie-groep voor Reconstructieproblemen, 1943, 390
      - Studievereniging van de faculteit der Politieke en Sociale Wetenschappen, 1949, 391
      - Sturler, jhr.dr. J.V., 1944, 392
      - Stijns,M., 1947, 1948, 1950, 1951, 1954, 393
      - Sukarno, ir., 1952, 394
      - Swan, Marshall W.S., 1951, 395
      - Sweetser, A., 1952, 396
      - Synthese, internationaal orgaan, 1947, 397
      - Terdenge, dr., 1946-1948, 1951, 398
      - Thijink, H.G., 1947, 399
      - Tieland, J., 1950, 400
      - Tjarda van Starkenborch Stachouwer, jhr.mr. A.W.L., 1948, 1954, 401
      - Tracy, H., 1944, 402
      - Turan, miss A., 1946-1948 en z.j., 403
      - Universiteitsfonds, Leidsch, 1950, 1953, 1954, 404
      - UNO, 1948, 405
      - Utrechts Dagblad, Nieuw, 1948, 406
      - Vandenhoeck und Ruprecht Verslagsbuchhandlung, 1948, 407
      - Veenstra, drs. J.H.W., 1952, 408
      - Veraart, prof.dr. J.A., 1943, 1950, 409
      - Verdens Gang, dagblad te Oslo, 1948, 410
      - Vereniging voor Staatkunde, 1952, 411
      - Vermeer, E., 1955, 412
      - Versluys, dr. N.J.D., 1953, 413
      - Vink, J.H.J., 1948, 414
      - Visscher, C.J., 1946, 415
      - Visser, P.G., 1949, 416
      - Vleeming, T., 1955, 417
      - Vlies, mr. F.A., van der, 1947, 418
      - Vliet, A. Van, 1948, 419
      - Vloten, dr.ir. H. Van, 1945, 420
      - Vlugt, dr. E. van der, 1947, 1948, 421
      - Vlugt, mevr. G. van der, 1948, 422
      - Vogel, dr. J.Ph., 1952, 423